BRAVARD Amadis

amadis.bravard[AT]outlook.com - https://www.amadisbravard.fr/

A https://www.linkedin.com/in/dix/ - 🔘 https://www.github.com/dix/

Français/Anglais - Mille, France

Technical Lead/Solution Architect

Depuis plus de 10 ans, en tant que développeur full-stack puis technical lead, j'ai pu découvrir divers domaines fonctionnels (santé, banque/assurance...) tout en pratiquant différentes technologies (Java, Angular, Node.js, Unix, Cloud...).

Aujourd'hui, après recueil et analyse du besoin, je conçois des solutions d'interopérabilité répondant le mieux possible aux attentes des clients/utilisateurs dans le respect des contraintes de chaque partie prenante.

If it isn't documented, it doesn't exist

Expérience professionnelle

2019-01 à aujourd'hui : Dedalus (ex-Inovelan) - Santé

Technical Lead puis Solution Architect

- Recueil du besoin
- Conception de solutions avec les différents partenaires internationaux et suivi de leur mise en œuvre
- Mise en place de pratiques d'industrialisation des développements (Jira, documentation, code review...)
- Organisation d'ateliers de concertation et de pratique d'amélioration continue (process, POC, anglais...)
- Participation aux ateliers de conception technique, fonctionnelle et d'avant-vente
- Réalisation d'entretiens techniques de candidats

Environnement

- J2EE, Angular, Node.js, REST, Git, HL7 FHIR, Drone Cl, Docker, Unix, Agile (Scrum)
- 5 à 20 personnes

2010-11 à 2018-12 : Inetum (ex-GFI Informatique) - ESN

Stagiaire, Analyste Technique puis Technical Lead

- Formation et encadrement des développeurs
- Chiffrage, conception, développement et recette des évolutions/correctifs
- Contrôle qualité : PCI DSS/Top 10 OWASP
- Gestion des environnements de développement/recette
- Rédaction de documentation technique et fonctionnelle
- Backup du chef de projet
- Réalisation d'entretiens techniques de candidats

Clients - Domaines

- Pacifica (Crédit Agricole) Assurances IARD
- Payline (Monext) Paiement e-commerce
- Metro Cash&Carry Retail
- France Télécom (Órange) Automatisation

Environnement

- J2EE, Angular, Bash, SVN, Git, Unix, Agile (Scrum)
- 5 à 20 personnes

Formation

Professionnelles

2016-12 : Développement d'applications riches avec Angular 2 - Zénika

2016-05 : AngularJS, maîtriser le Framework JavaScript de Google – Orsys

2015-04 : OWASP, Sécurité des Applications - Advens

2009-01 à 2011-01 : D.U.T. Informatique - IUT A Lille 1

Loisirs

Cyclisme (utilitaire, route, virtuel & VTT)

Personal Knowledge Management

Saponification